臺灣臺南地方法院民事裁定
111年度家護字第1396號
聲  請  人  ○○○  住○○市○○區○○○00號之10

相  對  人  ○○○

上列聲請人聲請對相對人核發通常保護令事件，本院裁定如下：
    主      文
聲請駁回。
    理      由
一、按法院於審理終結後，認有家庭暴力之事實且有必要者，應
    依聲請或依職權核發通常保護令，家庭暴力防治法第14條第
    1項定有明文。是通常保護令之核發以有家庭暴力之事實且
    有核發通常保護令之必要者，始得核發。所謂有家庭暴力之
    事實，係指相對人曾對於被害人實施家庭暴力行為而言。所
    謂有核發通常保護令之必要，係指被害人有繼續遭受相對人
    實施家庭暴力行為之虞而言。次按，我國家庭暴力防治法就
    保護令之舉證責任未有規定，是關於通常保護令之舉證責任
    ，自應依家庭暴力防治法第20條第1項準用家事事件法準用
    非訟事件法再準用民事訴訟法第277條前段之規定，由主張
    該有利於己事實之當事人負舉證責任，亦即聲請人聲請核發
    通常保護令，必須證明有正當、合理之理由足認已發生家庭
    暴力事件，且被害人有繼續受相對人虐待、威嚇、傷害或其
    他身體上、精神及經濟上不法侵害之危險，如不核發保護令
    ，將導致無法回復之損害者，始可核發保護令，倘聲請人無
    法提出合理事證證明已發生家庭暴力事件，且被害人有受繼
    續侵害或加害之危險，則無異以保護令為限制他人權利及自
    由之手段，自不應予以核發保護令。　　　
二、本件聲請意旨略以：兩造係夫妻關係，民國111年10月7日7
    時許，在臺南市○○區○○街000巷00號2樓房間內，一開始相對
    人不斷拉聲請人頭髮、輕拍聲請人臉頰，因為這是兩造平常
    的相處模式，所以聲請人不以為意，但後來相對人力道不斷
    加大，聲請人有點忍受不了，就拉相對人的頭髮，讓相對人
    知道聲請人的感受，過程中不小心手肘撞到相對人鼻子，相
    對人便坐起來，開始用拳頭揍聲請人腰部及臀部，聲請人腰
    部及臀部會痛，但沒有明顯外傷，加上聲請人懷有身孕，相
    對人還這樣對聲請人。為此爰依家庭暴力防治法之規定，聲
    請核發該法第14條第1項第1款內容之通常保護令，命相對人
    不得對聲請人實施身體、精神或經濟上不法侵害之行為等語
    。
三、經查：
（一）聲請人主張兩造為夫妻之事實，有兩造之個人戶籍資料在
      卷可稽，堪認兩造確屬家庭暴力防治法所稱之家庭成員，
      而有家庭暴力防治法之適用，合先敘明。　
（二）惟聲請人主張其遭相對人實施家庭暴力之上情，未提出任
      何證據以實其說，本院尚難僅憑聲請人片面指訴遽認相對
      人確有對其施暴之事實，則依首揭說明，聲請人聲請核發
      通常保護令，不應准許。　　　　　
中　　華　　民　　國　　111 　年　　11　　月　　18　　日
                  家事法庭法　官　許嘉容
以上正本係照原本作成。　　　　　　　　　
如對本裁定抗告，須於裁定送達後10日內向本院提出抗告狀。
中　　華　　民　　國　　111 　年　　11　　月　　18　　日
                          書記官  李雅涵